【裁判字號】    89,易,2468
【裁判日期】    890731
【裁判案由】    竊盜
【裁判全文】
臺灣高雄地方法院刑事判決                        八十九年度易字第二四六八號
    公  訴  人  臺灣高雄地方法院檢察署檢察官
    被      告  甲○○
右列被告因竊盜案件，經檢察官提起公訴（八十九年度偵字第一０六四五號），本院
判決如左：
    主  文
甲○○竊盜，處有期徒刑陸月。
    事  實
一、甲○○意圖為自己不法之所有，於八十九年三月二十一日下午四時三十分許（公
    訴人誤載為下午七時三十分），在高雄市三民區三民國小前，見丙○○因下車接
    小孩而不注意，遂進入丙○○所有車牌號碼為ＹＲ─三九四七號未上鎖之自用小
    客車車內，竊取置於該車車內皮包一只（內有現金新台幣（下同）伍萬餘元、交
    通銀行提款卡、行動電話一台、私章、身分證及駕照等物），得手後旋即將該只
    皮包置放於其所騎乘車牌號碼ＸＱＦ─六０二號之重型機車腳踏板處而逃逸，嗣
    經路人乙○○目擊甲○○將該皮包置放於上開機車之過程而記下車號及甲○○長
    相，因而循線查獲。
二、案經高雄市政府警察局三民第一分局報告台灣高雄地方法院檢察署檢察官偵查起
    訴。
    理  由
一、訊據被告甲○○固坦承車牌號碼ＸＱＦ─六０二號之重型機車係其在使用，惟矢
    口否認有上開竊盜之犯行，辯稱：上開機車案發時點伊係借給一位綽號叫「阿聰
    」之友人使用，事後才將機車返還，伊並未有竊取皮包云云。經查：上開失竊物
    品及地點，業據被害人丙○○指述綦詳，而車牌號碼ＸＱＦ─六０二號之重型機
    車確為被告甲○○之子李俊興所有，此有ＸＱＦ─六０二號之重型機車車籍作業
    系統查詢認可資料及戶籍謄本各一紙在卷可稽，另被告於偵訊中亦自承該車平當
    係兒子李俊興在使用，但李俊興已去跑船，三月份均係被告在騎乘該機車等語（
    見偵查卷第十頁反面），而證人即目擊竊取過程之乙○○於警訊時供述：「我當
    時和同事在建國三路四四五號北益牙科診所騎樓地前聊天。剛好看見竊嫌把被害
    人之手提包放置在ＸＱＦ─六０二號之腳踏板上從自強路往前金區方向急駛。」
    、「我看見的嫌疑人是男性。未載安全帽。平頭。年約四十五歲至五十歲。著土
    黃色外套」等語，是以，竊嫌確係以車牌號碼ＸＱＦ─六０二號機車作為犯案工
    具，而證人乙○○進一步就被告八十八年五月十日所換發之身分證照片及口卡照
    片作指認，確定被告即為案發當時竊取之人，此有被告八十八年五月十日所換發
    之身分證照片及口卡各一紙在卷可稽，而被告雖辯稱該車係遭友人「阿聰」借用
    ，惟卻始終無法提出「阿聰」之年籍及正確姓名足供本院調查，且被告自稱阿聰
    為其友人並將價值不菲之重型機車借予其騎用，衡諸常情，應至少對其聯絡方式
    或正確姓名應有所了解，而被告卻全然不知，顯與常情有違，應屬被告臨訟杜譔
    卸責之詞，不足採信。此外，上開機車亦無失竊之情事，此有上開車籍資料可參
    ，綜上所述，本件被告竊盜之犯行，應可認定。
二、核被告所為，係犯刑法第三百二十條第一項之竊盜罪。末查被告甲○○於八十一
    年間因施用毒品，依肅清煙毒條例經法院判處有期徒刑三年四月確定，於八十三
    年八月二日假釋出獄，復又經撤銷假釋，惟此部分殘刑一年四月又十六日未曾執
    行完畢，此有本院電話紀錄一紙可稽，而於八十六年二月十九日起執行之部分，
    係執行被告於另於八十四年間所犯之肅清煙毒條例案件，經法院判處三年五月部
    分，嗣經交付保護管束，亦未期滿，此有台灣高雄法院檢察署刑案資料查註記錄
    表及台灣高等法院被告本院全國前案記錄表在卷可徵，是以被告上開二罪均未執
    行完畢，尚與刑法第四十七條之構成要件有間，公訴人誤認被告係累犯，容有誤
    會。爰審酌被告之品行、智識程度及被告身強體壯，卻不思以正常途徑獲取財物
    ，破壞社會秩序甚鉅，且犯後仍飾詞狡辯及被害人所受之損害等一切情狀，量處
    如主文所示之刑，以示懲儆。
據上論斷，應依刑事訴訟法第二百九十九條第一項前段，刑法第三百二十條第一項，
罰金罰鍰提高標準條例第一條前段，判決如主文。
中       華       民      國     八十九    年     七    月    三十一    日
                                      臺灣高雄地方法院刑事第二庭
                                          法  官  廖  建  瑜
右正本證明與原本無異。
如不服本判決，應於判決送達後十日內，向本院提出上訴狀。
                                          書記官  歐  文  政
中    華    民    國      八十九      年      八      月      三      日
附錄本案論罪科刑法條全文：
刑法第三百二十條：
意圖為自己或第三人不法之所有，而竊取他人之動產者，為竊盜罪，處五年以下有期
徒刑、拘役或五百元以下罰金。
意圖為自己或第三人不法利益，而竊佔他人之不動產者，依前項之規定處斷。
前二項之未遂犯罰之。


司法院資訊處製作；財團法人民間司法改革基金會備份。
